臺灣桃園地方法院刑事判決　　　　　　　100年度易字第221號
公　訴　人　臺灣桃園地方法院檢察署檢察官
被　　　告　劉王玉綢
　　　　　　劉憲治
上列被告因家庭暴力之恐嚇等案件，經檢察官提起公訴（99年度
偵字第2737 1號），本院判決如下︰
    主  文
劉王玉綢共同以加害生命、身體之事，恐嚇他人致生危害於安全
，累犯，處有期徒刑參月，如易科罰金以新台幣壹仟元折算壹日
；又公然侮辱人，處拘役肆拾日，如易科罰金以新台幣壹仟元折
算壹日。
劉憲治共同以加害生命、身體之事，恐嚇他人致生危害於安全，
累犯，處有期徒刑貳月，如易科罰金以新台幣壹仟元折算壹日。
    事  實
一、劉王玉綢前於民國91年間因聚眾賭博等罪，經本院中壢簡易
    庭於92年3 月27日判處有期徒刑3 月確定（經易科罰金執畢
    ），又於95年間因詐欺罪，經本院於97年12月16日以97年易
    字第594 號案件判決有期徒刑7 月，嗣經台灣高等法院駁回
    上訴確定，甫於99年5 月12日縮刑期滿執行完畢。緣劉王玉
    綢與夫劉憲治居住於桃園縣平鎮市○○路雙連1 段155 號，
    黃泉湖則居住於桃園縣平鎮市○○路雙連1 段153 號，劉王
    玉綢、劉憲治與黃泉湖係隔壁鄰居，其等二鄰居向來相處不
    睦；又黃泉湖與劉憲治之間係屬表弟與表哥之關係，是其二
    人及其二人之妻與對方間，具有家庭暴力防治法第3 條第4
    款所稱之家庭成員關係。(1)劉王玉綢與劉憲治竟於99年5 月
    24日晚間10時許，於酒後一同前往黃泉湖上開住處大門前，
    共同基於恐嚇之犯意，劉王玉綢以腳踢踹該處一樓之鐵門，
    劉王玉綢叫喊「小黃，你給我出來」，黃泉湖打開一樓鐵門
    ，劉王玉、綢劉憲治二人在門外對在門內之黃泉湖叫囂「你
    一出門我就要殺你全家」等語數次恐嚇黃泉湖及其家人，黃
    泉湖及在場聽聞之妻吳詩婷因而心生畏懼，致生危害於其等
    之生命、身體之安全。(2)劉王玉綢復於99年9 月13日晚間7
    時許，在鄰居左右均在門口等候垃圾車之場合，基於公然侮
    辱之犯意，在不特定多數人得以共見共聞之黃泉湖之上開住
    處一樓門口，對黃泉湖吐口水達20幾次，以此方式侮辱黃泉
    湖，足以貶損黃泉湖之名譽。
二、案經黃泉湖訴由桃園縣政府警察局平鎮分局報告臺灣桃園地
    方法院檢察署檢察官偵查起訴。
    理  由
壹、證據能力：
一、按刑事訴訟法第159 條第1 項規定：「被告以外之人於審
    判外之言詞或書面陳述，除法律有規定者外，不得作為證據
    」；其立法本旨係以證人於審判外之言詞或書面陳述，屬於
    傳聞證據，此項證據，當事人無從直接對於原供述者加以詰
    問，以擔保其真實性，法院亦無從直接接觸證人而審酌其證
    言之憑信性，違背直接審理及言詞審理之原則，除具有必要
    性及信用性情況之除外者外，原則上不認其有容許性，自不
    具證據能力；至所謂具有必要性及信用性情況者，例如刑事
    訴訟法第159 條之1 、之2 、之3 、之4 、之5 情形，仍例
    外認其有證據能力，然此乃係指法院未於審判期日傳喚相關
    證人到庭，案件僅能依靠該等證人於審判外之陳述以為判斷
    之情形，始需就該等審判外供述證據嚴格依照刑事訴訟法第
    159 條之1 至之5 所定要件一一檢視各該證人之供述，作為
    證據之資格。倘法院已經依據當事人聲請傳喚證人到庭接受
    檢辯雙方之交互詰問，則法院既已透過直接、言詞審理方式
    檢驗過該證人之前之證詞，當事人之反對詰問權亦已受到保
    障得以完全行使之情況下，該等審判外證據除有其他法定事
    由（例如：非基於國家公權力正當行使所取得或私人非法取
    得等，而有害公共利益，即以一般證據排除法則為判斷），
    應認該審判外供述已得透過審判程式之詰問檢驗，而取得作
    為證據之資格，亦即其審判外供述與審判中供述相符部分，
    顯然已經構成具備可信之特別情狀，當然有證據資格（實務
    上之作用常為引用該等陳述與審判中陳述相符，強化該證人
    供述之可信度），其不符部分，作為檢視審判中所為供述可
    信與否之彈劾證據，當無不許之理，甚者，其不符部分倘係
    於司法警察、檢察事務官調查中之供述，作為認定被告犯罪
    與否或不構成犯罪與否之證據，亦僅需依照刑事訴訟法第15
    9 條之2 規定，斟酌其審判外供述作成外部環境、製作過程
    、內容、功能等情況認為之前供述較為可信，即可取得證據
    資格，而作為認定事實之證據資格（參照最高法院94年度臺
    上字第2507號、95年臺上字第2515號判決意旨）。查本件證
    人黃泉湖、吳詩婷、袁文武、李世喜業經本院於審判期日以
    證人身分具結後行交互詰問程序，直接言詞審理檢視其等證
    詞，故其等前於警局時、檢察事務官訊問時所為之陳述，當
    然已取得作為證據之資格，而有證據能力。
二、卷附之蒐證照片係告訴人黃泉湖所提，該蒐證照片係黃泉湖
    在其家門前所拍攝，並非係經非法入侵私人處所不法拍攝，
    當然有證據能力。
貳、實體部分：
一、訊據被告劉王玉綢、劉憲治均矢口否認上開犯行，被告劉王
    玉綢辯稱：99年5 月24日晚間伊與其夫劉憲治吃完雞酒後，
    只是在告訴人黃泉湖之門口與黃泉湖理論，黃泉湖說他是老
    大，專門幫人處理事情，叫伊出門小心點，伊就向黃泉湖說
    「垃圾人」，伊和劉憲治均未向黃泉湖叫囂「你一出門我就
    要殺你」等恐嚇言語；99年9 月13日伊在門前等垃圾車，只
    有因為自己喉嚨不好，清痰一下「咳、咳」而已，但是伊沒
    有吐口水云云；被告劉憲治辯稱：99年5 月24日晚間伊與其
    妻劉王玉綢吃完雞酒後，因告訴人黃泉湖常向人說劉王玉綢
    被關過，伊就與劉王玉綢去找告訴人在告訴人家門口和告訴
    理論，伊和劉王玉綢均未向黃泉湖叫囂「你一出門我就要殺
    你」等恐嚇言語云云。惟查：
(一)就事實欄一(1)之部分
  (1)證人黃泉湖於本院100 年6 月1 日審理時證稱「（99年5 月
    24日）我載我太太去看病，大約晚上9 點多回來，我一剛剛
    打開我住家的鐵門，車子開進我家，鐵門放下來，我和我太
    太都下車，我們進到客廳，聽到鐵門乒乓作響好一陣子，我
    本來不知道是鐵門的聲音，後來我聽到是鐵門乒乓作響，我
    後來就聽到劉王玉綢用台語在門外叫囂說『小黃，你給我出
    來，你給我出來』我聽到是表嫂（按即劉王玉綢）的聲音我
    就打開鐵門，鐵門一打開我看到劉憲治在劉王玉綢後面，劉
    王玉綢用台語對我說『小黃，你給我出來，一出來就要給你
    殺』，我一直不願意出去，因為我知道他們兩夫妻的為人，
    如果我出去的話，很有可能雙方會發生衝突，我太太在樓上
    聽到並且看到這個情形，打電話給我說她要報警，我說等一
    下，我先聯絡宋屋派出所的陳志華警員，我麻煩他請派出所
    同仁來我家處理，隔了十分鐘警察還沒有來，我太太打電話
    過去110 ，後來宋屋派出所的陳志成警員及另外一位女警到
    現場，被告兩夫妻一直對警察嗆聲，連警察都很生氣，劉王
    玉綢和劉憲治還一直說『你給我出來，出來我給你死』，警
    察後來看不下去，叫我進去，以免發生事情，後來我向警察
    說我進去沒有用，他們還是會一直叫門叫囂，而且還是會踢
    門騷擾我，警察叫我去派出所製作筆錄，我還是沒有去派出
    所，被告之前也騷擾我好幾次，但是我也都原諒他們，我這
    一次也原諒他們沒有去製作筆錄。」、「（檢察官問：被告
    夫妻跟你講說出來要給你死，你聽了之後心裡什麼感覺？）
    我家裡只有我和我太太及我八歲的兒子，我聽了以後當然會
    覺得很害怕，…」、「（檢察官問：你還在屋內的時候，有
    人踹門，你之後知道是誰踢的嗎？）我一打開鐵門，劉王玉
    綢就站在門口，所以我知道是她踢的。」、「（檢察官問：
    除了你方才提到太太有聽見之外，現場還有何人看到？）隔
    壁鄰居都有看到，袁文武這次有看到，警察到場之後袁文武
    有過來，…。」、「（檢察官問：你知道袁文武當時為何會
    在場？）因為他在隔壁買東西，我們家隔壁的隔壁是五金大
    賣場。」等語，核與其警詢證詞相符。
  (2)證人袁文武於本院100 年6 月1 日審理時證稱「（檢察官問
    99年5 月24日晚間9 時你人在何處？）我從我家出來到民族
    路的五金行買開關。」、「（檢察官問：你在五金行的門口
    有看到別人在吵架嗎？）是被告兩位在踹黃泉湖家的鐵門，
    邊踹邊罵『小黃，你給我出來，不出來就要殺死你』。」、
    「（檢察官問：黃泉湖家的鐵門還沒拉起來之前，你就已經
    到達現場，並且看到被告在踹鐵門嗎？）我看到的時候黃泉
    湖家的鐵門全部都還沒有打開。」、「（檢察官問：你到達
    現場警察已經到場了嗎？）還沒，我那時候不敢靠近，我當
    時人還在告訴人家隔壁的五金行門前，因為被告踹門和叫囂
    的聲音很大，我害怕，我是警察到場之後才過去到黃泉湖家
    門口的。」、「（檢察官問：被告兩人都有出言要殺告訴人
    嗎？）有，而且他們兩個人講好幾次。」、「（被告劉王玉
    綢問：你根本就沒有在場，是不是？）我有在場，而且警察
    來的時候，我也在場，警察是一男一女，這些都可以問警察
    ，我還向警察說我願意做證人。」等語，其之證詞與其警詢
    證詞及證人黃泉湖上開證詞相符。
  (3)證人吳詩婷於本院100 年6 月1 日審理時證稱「（審判長問
    ：99年5 月24日晚間被告二人有無到你家踹你家鐵門並且恐
    嚇妳先生黃泉湖？）有，當時我也在家。」、「（審判長問
    ：你記得被告兩人到你家踹鐵門並且恐嚇黃泉湖大約晚上幾
    點？）大約晚間10點左右。」、「（審判長問：這一天你和
    妳先生從下午到晚上都有待在家裡？）有，我是晚上快9 點
    的時候有出門去看醫生，我是去黃志焜診所看病，我現在提
    出診斷證明書影本壹份附卷供參，該診所營業時間到晚間9
    點半，我先生有陪我一起去，是他載我一起去。」、「（審
    判長問：所以被告兩人到你家踹鐵門並且恐嚇黃泉湖這件事
    是你和你先生在你看完病回家之後發生的事嗎？）對，當時
    我們鐵門一放下來，被告就在敲門了。」、「（審判長問：
    後來黃泉湖是有開門應門？）有。」、「（審判長問：黃泉
    湖開門應門的時候，你人在一樓？）我當時人在二樓的陽台
    ，我先打電話報警。」、「（審判長問：你人在二樓的時候
    ，有聽到踹鐵門的聲音嗎？）有。」、「（審判長問：你在
    二樓的時候有沒有聽到被告兩個人在你先生沒有開門之前，
    是否有隔著門向你家叫囂什麼內容？）被告兩個人都有叫我
    們開門，叫我們出去，還說如果我們敢出去就要殺我們全家
    。」、「（審判長問：你在二樓聽到踹鐵門還有被告二人叫
    囂，你有無下樓看你先生有沒有什麼事？）我是報完警之後
    下到一樓，當時我先生已經打開鐵門，被告二人很兇，一直
    要靠近我先生，被告兩個都有說要叫我先生叫我出來，還說
    如果我們出來就要殺我們，還有罵三字經。」、「（審判長
    問：你下一樓之後，大約多久警察過來？）幾分鐘，兩位警
    察過來，一男一女。」等語，核與其警詢證詞及上開證人黃
    泉湖、袁文武之證詞相符。
  (4)證人即到場處理之警員陳志成於本院100 年6 月22日審理時
    證稱「（審判長問：99年5 月24日21時許，是否有至平鎮市
    ○○路雙連一段153 號處理被告與告訴人黃泉湖之間的糾紛
    ？）我接獲民眾報案（如分局100 年5 月26日函覆貴院之勤
    務指揮中心受理案件紀錄表），有與林佳慧去現場，我到現
    場看到劉王玉綢與劉憲治與黃泉湖在黃泉湖家門口，我到的
    時候黃泉湖的鐵門是否已經打開我印象已經不深刻了，但是
    我今日有帶蒐證光碟片到庭，我聞到劉王玉綢身上有酒味，
    我請林佳慧先用數位相機蒐證，當時劉王玉綢以台語唸唸有
    辭，好像是說『骯髒』之類的話，因為她講的沒有很大聲，
    所以我沒有將她口中所說的內容聽清楚，我向劉王玉綢說我
    在現場有錄影，如果她有喝酒的話請克制自己，她一聽到我
    說有現場蒐證，她就要阻止林佳慧蒐證，我向她說如果再阻
    止林佳慧蒐證的話，就構成妨害公務，我向黃泉湖說我當下
    並沒有聽到劉王玉綢和劉憲治有恐嚇的言詞，如果劉王玉綢
    或劉憲治有辱罵你的話，是否要提出告訴，黃泉湖說他們有
    親戚關係，所以他說他暫不提告訴，請我們幫他備案，我向
    劉王玉綢與劉憲治說他們不要辱罵黃泉湖，現在黃泉湖沒有
    對他們提告，劉憲治有聽到我說如果劉王玉綢繼續阻止林佳
    慧蒐證會構成妨害公務，劉憲治有向我們道歉，也試著將劉
    王玉綢帶回家，我當時也有聞到劉憲治身上有酒味，他們夫
    妻二人當時都有喝酒。」、「（被告劉王玉綢問：林佳慧要
    拍照的時候，我是否沒有阻止，我向員警說要照給你照？）
    不是這樣，我們都有錄影蒐證，我有攜帶到庭，可以當庭播
    放。」等語。
  (5)證人即到場處理之警員林佳慧於本院100 年6 月22日審理時
    證稱「（審判長問：99年5 月24日21時許，是否有至平鎮市
    ○○路雙連一段153 號處理被告與告訴人黃泉湖之間的糾紛
    ？）有，我是與陳志成警員一起去現場的。」、「（審判長
    問：剛才本院勘驗蒐證光碟片，你是當時持機蒐證的員警嗎
    ？）對，我是用數位相機拍攝的。」、「（審判長問：到現
    場的時候，是否有發現劉王玉綢、劉憲治有喝酒的情形？）
    有，他們兩人都有喝酒。」、「（審判長問：你有無聽到劉
    憲治、劉王玉綢對黃泉湖或者是黃泉湖家的方向講什麼不好
    聽的話？）當時的情形我有點忘記了，但是我事後看錄影帶
    是有聽到劉王玉綢以台語辱罵『骯髒』。」等語，其之證詞
    與證人陳志成上開證詞相符。
  (6)經本院於100 年6 月22日當庭勘驗警員林佳慧所攝之上開蒐
    證光碟，勘驗結果如下：「陳志成警員在告訴人家門口處理
    糾紛，另外一位員警持相機拍攝，告訴人家鐵門已經昇上來
    ，鐵門旁之小門沒有開啟，劉憲治穿短褲打赤膊，劉王玉綢
    滿臉通紅，劉憲治、劉王玉綢均在告訴人家門口，劉王玉綢
    很激動，嘴中唸唸有辭，並且以手指對著告訴人、陳志成警
    員之方向指來指去，劉王玉綢又一面大聲講話，一面走向持
    相機蒐證之員警，手大動作揮動，嘴中說『要拍給你拍』，
    陳志成警員阻止劉王玉綢繼續走近持相機之員警，並稱如果
    再靠近的話，就告她妨害公務，後來劉憲治拉著劉王玉綢回
    到自己家。」、「除上開勘驗結果之外，另可看到黃泉湖與
    另外一位男子（法官請告訴人上開觀看該位男子為何人，告
    訴人稱該名男子即為袁文武）（又按檢察官庭後親呈袁文武
    之個人戶籍相片影像資料查詢結果，其上之照片，顯然即為
    在蒐證光碟片畫面中與黃泉湖站在黃泉湖家鐵門內之袁文武
    ）站在黃泉湖家打開的鐵門之內，可以聽出來劉王玉綢講話
    的內容的部分有其以台語所稱『骯髒』（對著黃泉湖的方向
    說），劉憲治要將劉王玉綢勸回自己家之前，劉王玉綢又以
    台語對著黃泉湖的方向說『俗仔』」除有審理筆錄外並有該
    蒐證光碟片在卷可稽。
  (7)依證人陳志成、林佳慧之上開證詞及上開蒐證光碟片之勘驗
    結果可知，被告劉王玉綢、劉憲治二人於99 年5月24日晚間
    9 時許，係於飲用多量之酒類後始至告訴人黃泉湖之家門前
    ，經黃泉湖之妻吳詩婷報警，警員前來處理時，被告劉王玉
    綢仍動作粗魯，欲阻止林佳慧錄影蒐證之公務執行，且在警
    員在場之場合下猶公然侮罵黃泉湖「骯髒」、「俗仔」等不
    雅文句，由此項情況證據可證證人黃泉湖、吳詩婷、袁文武
    所證警員尚未到場前，被告二人確有對被害人黃泉湖、吳詩
    婷出以恐嚇言詞之情節不虛。又被告劉王玉綢、劉憲治雖質
    疑案發時證人袁文武根本不在場，然經本院勘驗上開蒐證光
    碟片之結果，可知袁文武確實就在現場且與被害人黃泉湖站
    在一起。
(二)就事實欄一(2)之部分
  (1)證人黃泉湖於本院100 年6 月1 日審理時證稱「（99年9 月
    13日晚間7 時許）我當時人蹲在家門口，我太太在我右手邊
    站著，我們當時在等垃圾車來要丟垃圾，劉王玉綢當時也在
    等垃圾車要丟垃圾，劉王玉綢看到我們兩夫妻在那邊，劉王
    玉綢拿著兩包垃圾一直瞪我們兩夫妻，我就向我太太說不要
    理她，她看到我們兩夫妻不動，就一直朝我家門口吐口水，
    而且她是站在我家門前，也站在我的面前吐口水，大約吐了
    十幾口，我被她的口水吐到三口左右，後來垃圾車來，我太
    太去丟垃圾的時候，劉王玉綢一直要去堵我太太，丟完垃圾
    我越想越氣，她當眾在我面前吐口水，踐踏我的人格，我就
    去報警。」、「（檢察官問：當時還有誰看到這個情形？）
    有很多人都有看到，連五金行老闆（按即在平鎮市○○路雙
    連1 段157 號開設五金行之李煥松）有看到，只是我不好意
    思叫他們出來作證，當時李世喜也有看見，李世喜也是剛好
    到五金行買油漆。」、「（檢察官問: 你被噴到口水之後做
    何反應？) 我回家之後很生氣，我打電話給宋屋所的陳志華
    警員說我這次一定要告他們，…」等語。
  (2)證人李世喜於本院100 年6 月1 日審理時證稱「（99年9 月
    13日晚間7 時）我要去平鎮市○○路雙連一段157 號的五金
    行買油漆，…」、「（檢察官問：你住在觀音鄉為何跑去平
    鎮買油漆？）我和黃泉湖是朋友，我有時候會去找黃泉湖聊
    天，99年9 月13日當天我正好要去買材料，也有去找黃泉湖
    聊天。」、「（檢察官問：你是先去買材料，還是先去找黃
    泉湖？）先買材料。」、「（檢察官問：你是買完材料後準
    備要去找黃泉湖？）我買完材料之後將材料放在車上，大約
    晚間7 點左右，正好看見劉王玉綢向黃泉湖吐口水。」、「
    （檢察官問：你在調查筆錄說你當時是看到黃泉湖跟他太太
    出門倒垃圾，才看到被告劉王玉綢向黃泉湖吐口水，究竟他
    太太吳詩婷有無在場？）有。」、「（檢察官問：你看到劉
    王玉綢向黃泉湖吐口水之後你有無上前關心黃泉湖？）有，
    我詢問他到底發生什麼事情，黃泉湖向我說他們之間有糾紛
    。」、「（檢察官問：被告劉王玉綢口水有吐到黃泉湖身上
    嗎？）我看到有吐，但是當時我人在五金行門口，有一段距
    離，我沒有辦法看清楚她是不是吐在黃泉湖身上，我有聽到
    她吐的聲音，差不多有十幾聲將近二十聲，我也有看到她吐
    的動作，只是沒有辦法確定有沒有吐到黃泉湖的身上。」、
    「（檢察官問：劉王玉綢吐口水的整個二十幾口的過程，你
    都有全程看到嗎？）我從五金行走出來看見劉王玉綢吐口水
    ，看到她整個吐口水的過程，吐完之後我再去放油漆到我車
    上，這時候劉王玉綢已經沒有再吐口水了。」等語。
  (3)證人吳詩婷於本院100 年6 月1 日審理時證稱「（審判長問
    ：99年9 月13日晚上7 點左右丟垃圾的時候，你有沒有看到
    劉王玉綢對黃泉湖做了什麼事？）吐口水。」、「（審判長
    問：當時黃泉湖和你是站在什麼地方？）我家門口靠劉王玉
    綢那一側。」、「（審判長問：劉王玉綢當時在她家門口？
    ）對，應該是在等丟垃圾，一開始是我和劉王玉綢都在我們
    各自家門口等垃圾車，當時劉王玉綢就在瞪我，我先生是後
    來才走出來。」、「（審判長問：李世喜有無常去你家串門
    子或聊天？）比較少，有來過，大概來過一、兩次我家。」
    、「（審判長問：李世喜這一、兩次是白天來還是晚上來？
    ）都是晚上來。」、「（審判長問：你看到劉王玉綢為什麼
    會從她家門口走到你家門口對著妳先生吐口水？）她之前先
    瞪我，後來我先生送完他的弟弟和弟媳婦離開之後，就蹲在
    門口，我站著，我向我先生說劉王玉綢剛才瞪我，我先生並
    沒有怎麼說，他只是陪我丟完垃圾，劉王玉綢走到我家門口
    朝我和我先生吐口水，但是我有閃開，我先生當時蹲在門口
    ，他來不及閃，劉王玉綢有吐到我先生和吐到地上。」、「
    （審判長問：李世喜為什麼剛剛好會在案發地點的附近？）
    他好像去157 號買油漆。」、「（審判長問：99年9 月13日
    發生劉王玉綢吐口水這件事，你們有去報案？）對，是隔幾
    天才去派出所製作筆錄的。」等語。
  (4)上開證人黃泉湖、李世喜、吳詩婷所證大致相符，亦與其等
    警詢、檢察事務官訊問時所證相符。又證人李世喜雖證稱被
    告劉王玉綢向被害人黃泉湖吐口水時，黃泉湖是站著，此與
    證人黃泉湖、吳詩婷所稱當時黃泉湖是蹲在住處門口不同，
    然案發至本院上開審理時已有一段時日，就案情枝微末節之
    部分，身為第三人之李世喜之證詞與證人黃泉湖、吳詩婷所
    證出現小部分不符之處，核屬常情，不能以此即否定證人李
    世喜證稱被告劉王玉綢確有向黃泉湖吐口水之證詞之真實性
    。此外，此部分亦據告訴人黃泉湖提出疑似為被告劉王玉綢
    吐口水在黃泉湖住處門前之照片二幀附卷可憑。
  (5)證人陳治華於本院100 年6 月22日審理時證稱「（審判長問
    ：你是否記得99年9 月13日或附近這幾天，告訴人黃泉湖有
    打電話到宋屋派出所，由你接電話的情形？）我有接到黃泉
    湖的電話，但是詳細日期我忘記了，黃泉湖說他隔壁的鄰居
    又來亂他，我知道被告與告訴人間經常吵來吵去，黃泉湖告
    訴我被告二人經常到他家恐嚇他，也會辱罵他的老婆和小孩
    ，黃泉湖也有告訴我他們之間有親戚關係，99 年9月13日之
    前黃泉湖也有打電話給我陳述他們之間發生的糾紛，但是我
    都是請黃泉湖顧及到親戚關係，不要理會對方就好，但是我
    遇到黃泉湖時，黃泉湖陸陸續續還是會跟我講他們之間有糾
    紛，他隔壁鄰居經常還是會跑過來和他吵，他很困擾，法官
    問我的99年9 月13日這次的電話，黃泉湖有說他隔壁鄰居又
    來亂他，而且有吐口水的情形，我問他有無照相取證，如果
    需要的話，他可以來派出所提告並製作筆錄，我會請同事幫
    他處理，我忘記他後來是當天或是隔幾天來派出所，我記得
    我在派出所有看到黃泉湖與他太太過來，當時我同事已經在
    處理，我就沒有過問。」等語。證人黃泉湖、李世喜、吳詩
    婷亦於本院上開審理時證稱其等係案發日即99年9 月13日晚
    上之後隔幾天再一起至宋屋派出所製作筆錄，此等提告、製
    作筆錄之過程，並無不符之處。
  (6)證人即在平鎮市○○路雙連1 段157 號開設五金行之李煥松
    於本院100 年6 月22日審理時雖證稱其未見聞99年9 月13日
    晚間7 時許被告劉王玉綢向告訴人黃泉湖吐口水之情形，然
    其亦同時證稱其亦未見聞99年5 月24日晚間被告劉王玉綢、
    憲治與黃泉湖、吳詩婷間之糾紛，然99年5 月24日晚間被告
    劉王玉綢、劉憲治與黃泉湖、吳詩婷間之糾紛，已擾動警方
    出面處理，且依上開蒐證光碟片畫面，被告劉王玉綢當時之
    情緒甚為激動，是證人李煥松稱其未見聞99年5 月24日晚間
    被告劉王玉綢、憲治與黃泉湖、吳詩婷間之糾紛，另僅泛泛
    稱有看過警察、但其不知道是什麼事，其甚且不瞭解、也沒
    有看過該二鄰居間之任何糾紛，可見證人李煥松係因己在被
    告二人與黃泉湖、吳詩婷之隔壁開設五金行，其本於生意人
    之立場而不便將被告二人與黃泉湖、吳詩婷間之糾紛向法院
    說明，然究不能以證人李煥松所稱其對於被告二人與黃泉湖
    、吳詩婷間之糾紛完全未見聞，即予否定證人黃泉湖、李世
    喜、吳詩婷之上開證詞。
(三)綜上所陳，被告劉王玉綢、劉憲治上開辯詞，無非臨訟卸責之
  詞，不足採信，其二人之犯行均足堪認定。
二、核被告劉王玉綢所為，係犯刑法第305 條之恐嚇危害安全罪
    、第309 條第1 項之公然侮辱罪，被告劉憲治所為，係犯刑
    法第305 條之恐嚇危害安全罪。按家庭暴力者，指家庭成員
    間實施身體或精神上不法侵害之行為；又家庭暴力罪，指家
    庭成員間故意實施家庭暴力行為而成立其他法律所規定之犯
    罪，家庭暴力防治法第2 條第1 款、第2 款著有明文。查被
    告二人與被害人黃泉湖、吳詩婷二人間有上開所稱之家庭成
    員關係，業據被告及被害人陳述明確在卷，係家庭暴力防治
    法第3 條第4 款規定之家庭成員關係，是被告上開犯行亦屬
    家庭暴力防治法第2 條第2 款之家庭暴力罪，惟因家庭暴力
    防治法之上開條文並無罰則規定，是以此部分恐嚇危害安全
    罪、公然侮辱罪犯行僅依前開刑法之規定予以論罪科刑。被
    告劉王玉綢、劉憲治就上開恐嚇危害安全罪，互有犯意聯絡
    、行為分擔，為共同正犯。被告劉王玉綢所犯上開二罪，犯
    意各別，行為互殊，應分論併罰之。被告劉王玉綢有上開有
    期徒刑執畢之前科，有台灣高等法院被告前案紀錄表一份在
    卷可稽，其於執行完畢五年內再犯本件，為累犯，就恐嚇危
    害安全罪之部分，應依刑法第47條第1 項之規定加重其刑。
    爰審酌被告劉王玉綢、劉憲治不顧與被害人間之表親關係及
    鄰右關係，竟酒後出言恐嚇被害人黃泉湖與吳詩婷、其等行
    為對被害人之危害、被告劉王玉綢恐嚇行為後，仍不知收斂
    ，再對被害人黃泉湖公然侮辱等一切情狀，分別量處如主文
    所示之刑，並定其等易科罰金之折算標準。
據上論斷，應依刑事訴訟法第299 條第1 項前段，刑法第28條、
第305 條、第309 條第1 項、第47條第1 項，刑法施行法第1 條
之1 第1 項、第2 項前段，判決如主文。
本案經檢察官蔡正傑到庭執行職務
中    華    民    國   100    年    7     月    8     日
                  刑事第三庭    法  官  曾雨明
以上正本證明與原本無異。
如不服本判決應於收受判決後10日內向本院提出上訴書狀，並應
敘述具體理由。其未敘述上訴理由者，應於上訴期間屆滿後20日
內向本院補提理由書(均須按他造當事人之人數附繕本)「切勿逕
送上級法院」。
                                書記官  顏緗穎
中    華    民    國   100    年    7     月    12    日
附錄本件論罪科刑法條：
中華民國刑法第305條
（恐嚇危害安全罪）
以加害生命、身體、自由、名譽、財產之事，恐嚇他人致生危害
於安全者，處 2 年以下有期徒刑、拘役或 3 百元以下罰金。
中華民國刑法第309條
（公然侮辱罪）
公然侮辱人者，處拘役或 3 百元以下罰金。
以強暴犯前項之罪者，處 1 年以下有期徒刑、拘役或 5 百元以
下罰金。